【裁判字號】    90,司,78
【裁判日期】    901220
【裁判案由】    
【裁判全文】
臺灣臺南地方法院民事裁定  九十年度司字第七八號
    聲  請  人  萱橋室內裝修有限公司
    法定代理人  甲○○
    相  對  人  雅琪國際事業有限公司
    法定代理人  乙○○
右當事人間聲請選派清算人事件，本院裁定如左：
    主      文
聲請駁回。
聲請程序費用由聲請人負擔。
    理      由
一、本件聲請意旨略以：相對人雅琪國際事業有限公司（下稱雅琪公司）於民國九十
    年六月六日對聲請人提起請求清償債務訴訟，經台灣板橋地方法院九十年度訴字
    第一七四一號審理在案，嗣聲請人於同年九月二十一日對相對人提起反訴請求返
    還借款反代墊款，惟開庭迄今相對人均未到庭，經向經濟部中部辦公室查詢，獲
    悉相對人業於九十年三月十三日經核准解散登記在案，爰依公司法第八十一條及
    第一百十三條之規定，聲請鈞院選派清算人等語，並提出經濟部公司執照、台北
    縣政府營利事業登記證、台灣板橋地方法院民事紀錄科通知、反訴狀、雅琪公司
    變更登記事項卡各一份為證。
二、按解散之公司，除因合併、破產而解散者外，應行清算，公司法第二十四條定有
    明文，是經解散登記之公司，自應進行清算，且其程序應依公司法關於清算之規
    定辦理。又公司法第一百十三條、第七十九條規定，有限公司變更章程、合併、
    解散及清算，準用無限公司有關之規定；無限公司之清算，以全體股東為清算人
    。但本法或章程另有規定或經股東決議，另選清算人者，不在此限，公司法第一
    百十三條、第七十九條分別定有明文。經查聲請人主張相對人雅琪公司業於九十
    年三月十三日經核准解散登記在案等情，業據其提出雅琪公司變更登記事項卡一
    份為證，依右揭條文規定，雅琪公司自即應進行清算，雖堪認定。惟依前開公司
    法之規定，除非雅琪公司之章程另有規定，或曾另開立股東會選任清算人外，依
    公司法第一百十三條準用第七十九條規定，自應以全體股東為清算人，而本件聲
    請人並未提出相對人另有章程規定，或有另行開立股東會決議之情，另聲請人亦
    未提出其他證據證明雅琪公司究有何「不能依公司法第七十九條規定定其清算人
    」之情，依法雅琪公司之全體股東即為清算人，自無由本院另選派清算人之必要
    。從而，聲請人提起本件聲請，尚有未合，應予駁回。
三、依非訟事件法第八條第一項裁定如主文。
中      華      民      國    九十      年     十二     月    二十      日
                                    臺灣臺南地方法院民事第一庭
~B法      官  童來好
右為正本係照原本作成
如對本裁定抗告須於裁定送達後五日內向本院提出抗告狀（應附繕本），並應繳納抗
告費新台幣四十五元。
中      華      民      國    九十      年     十二     月    二十五    日
~B法院書記官  林木村


司法院資訊處製作；財團法人民間司法改革基金會備份。
